【裁判字號】    99,簡上,7
【裁判日期】    990225
【裁判案由】    偽造文書等
【裁判全文】
臺灣士林地方法院刑事判決               99年度簡上字第7號
上  訴  人  甲○○
即  被  告
上列上訴人即被告因偽造文書等案件，不服本院刑事庭中華民國
98年11月10日98年度審簡字第911 號第一審刑事簡易判決（偵查
案號：臺灣士林地方法院檢察署98年度偵字第8650號、第12136
號），提起上訴，本院管轄第二審之合議庭判決如下：
    主      文
上訴駁回。
    事實及理由
一、本案經本院審理結果，認第一審判決以被告甲○○犯刑法第
    349 條第1 項之收受贓物罪，處有期徒刑3 月，如易科罰金
    ，以新臺幣（下同）1,000 元折算1 日；又犯刑法第216 條
    、第210 條之行使偽造私文書罪（共3 罪），各處有期徒刑
    4 月，如易科罰金，均以1,000 元折算1 日。應執行有期徒
    刑1 年，如易科罰金，以1,000 元折算1 日，其認事用法及
    量刑均無不當，應予維持，並引用第一審刑事簡易判決書記
    載之犯罪事實、證據及理由（如附件），另更正及補充如下
    ：(一)犯罪事實欄第17行所載「至附表3 所示之特約商店」，
    應更正為「至附表2 所示之特約商店」。(二)據上論斷欄應補
    充刑法第41條第8 項。
二、上訴人即被告上訴意旨略以：伊自始坦承犯行，足證伊已有
    悔悟之心，而原審量刑過重，請求從輕量刑云云。
三、按量刑之輕重及緩刑之宣告，係事實審法院得依職權自由裁
    量之事項，茍已斟酌刑法第57條各款所列情狀而未逾越法定
    刑度，則不得遽指為違法；又刑罰之量定屬法院自由裁量之
    職權行使，但仍應審酌刑法第57條所列各款事由及一切情狀
    ，為酌量輕重之標準，並非漫無限制，在同一犯罪事實與情
    節，如別無其他加重或減輕之原因，下級法院量定之刑，亦
    無過重或失輕之不當情形，則上級法院對於下級法院之職權
    行使，原則上應予尊重（最高法院72年度臺上字第6696號判
    例、85年度臺上字第2446號判決意旨參照），由上可知法律
    固賦予法官自由裁量權，但此項裁量權之行使，並非得以任
    意或自由為之，仍應受一般法律原則之拘束，必須符合法律
    授權之目的，並受法律秩序之理念、法律感情及慣例所規範
    ，法官量刑權雖係受法律拘受之裁量原則，但其內涵仍將因
    各法官之理念、價值觀、法學教育背景之不同而異，是以自
    由裁量之界限仍難有客觀之解答，端賴法官於個案審判時，
    依個案事由加以審酌，若無裁量濫用情事，難謂有不當之處
    。本件原審判決於量刑時，已審酌被告甲○○正值盛年，不
    思循正當途徑獲取財物，反以收受贓物之非法手段取得他人
    信用卡後，持以盜刷購物，對金融交易秩序及被害人之財產
    法益造成危害，犯罪後雖於警詢時、偵查中及本院審理時皆
    坦承犯行，惟迄未賠償被害人之損失，並考量被告犯罪之動
    機、目的、盜刷所得財物之價值、生活狀況及智識程度等一
    切情狀，就被告所犯收受贓物罪、行使偽造私文書罪（共3
    罪），分別量處有期徒刑3 月、4 月、4 月、4 月，並各諭
    知易科罰金之折算標準及依法定應執行刑有期徒刑1 年，併
    諭知易科罰金之折算標準，原審判決並未逾越法定刑度，且
    其量刑亦屬妥適，而無失過重之情，從而，被告上訴意旨指
    稱原審量刑過重，自難認為有理由，應予駁回。
據上論斷，應依刑事訴訟法第455 條之1 第1 項、第3 項、第36
8 條、第373 條，判決如主文。
本案經檢察官王巧玲到庭執行職務。
中    華    民    國    99    年    2     月    25    日
                  刑事第七庭審判長法  官  王美玲
                                  法  官  黎惠萍
                                  法  官  高雅敏
以上正本證明與原本無異。
本件不得上訴。
                                  書記官  陳映羽
中    華    民    國    99    年    2     月    25    日
附錄本案論罪科刑法條
刑法第349 條第1 項
收受贓物者，處 3 年以下有期徒刑、拘役或 5 百元以下罰金。
刑法第216 條
行使第210 條至第215 條之文書者，依偽造、變造文書或登載不
實事項或使登載不實事項之規定處斷。
刑法第210 條
偽造、變造私文書，足以生損害於公眾或他人者，處 5 年以下有
期徒刑。
刑法第339 條第1 項
意圖為自己或第三人不法之所有，以詐術使人將本人或第三人之
物交付者，處5 年以下有期徒刑、拘役或科或併科1 千元以下罰
金。

司法院資訊處製作；財團法人民間司法改革基金會備份。
